# 请教陈老师：股东豁免的费用

提问人：liaowenjia 时间：2014-01-08 21:22:09
背景：在合资协议中规定，公司要向股东按收入的一定比例缴纳管理费，但公司因为经营困难，股东并没有要求公司支付，并且在股东会上决议予以免除。
问题：在这种情况下，公司一定要同时计费用和资本公积么？满足什么条件才不用记录该笔交易，比如将合资协议的条款废除？谢谢陈老师。

回答人：chenyiwei
因为豁免该债务的债权人同时是公司股东，很难有证据表明在非关联方之间也会依照这样的交易条款发生同样的豁免交易，而且又是通过股东会这一机构予以免除的，因此通常理解同时确认费用和资本公积的可能性较大。 修改合资协议的相关条款，只能表明修改后不用再计提这些费用和支出，但对于修改生效前已经计提的费用的豁免并无帮助。